【裁判字號】    90,訴,587
【裁判日期】    900531
【裁判案由】    毒品危害防制條例
【裁判全文】
臺灣高雄地方法院刑事判決                        八十九年度訴字第二三一六號
    公  訴  人  臺灣高雄地方法院檢察署檢察官
    被      告  甲○○
右列被告因毒品危害防制條例案件，經檢察官提起公訴（八十九年度偵緝字第八二三
號、九十年度毒偵字第七七號），本院判決如左：
    主  文
甲○○連續轉讓第一級毒品，累犯，處有期徒刑壹年貳月；又施用第一級毒品，累犯
，處有期徒刑柒月；應執行有期徒刑壹年陸月。
    事  實
一、甲○○前於民國八十三年間因違反肅清煙毒條例案件，於八十四年十一月三日經
    法院判處有期徒刑三年五月確定，於八十六年七月二日假釋出獄，並於八十七年
    十一月二十七日假釋縮刑期滿執行完畢。又於八十七年間因施用毒品案件，經本
    院以八十七年度毒聲字第二六四八號裁定送觀察、勒戒後，無繼續施用毒品之傾
    向，由臺灣高雄地方法院檢察署檢察官於八十七年十月十二日以八十七年度偵字
    第二二五○九號為不起訴處分確定。甲○○再基於概括之犯意，自八十八年二月
    間某日起至八十九年四月二十三日止，連績施用第一級毒品案件，經本院依八十
    九年度毒聲字第三二七九號裁定送觀察、勒戒後，認有繼績施用傾向而以八十九
    年度毒聲字第四一五一號裁定送強制戒治，並就其施用第一級毒品犯行，由本院
    於八十九年六月三十日以八十九年度訴字第一四三一號判處有期徒刑十月確定，
    並經本院於八十九年十月二十三日以八十九年度毒聲字第八二六九號裁定停止戒
    治交付保護管束在案。甲○○於前開連續施用第一級毒品期間，另基於轉讓第一
    級毒品海洛因之概括犯意，自八十八年十一月間起至八十九年一月十日止，在高
    雄市前鎮區○○○路四十二號九樓租處，於其施用第一級毒品之際，連續無償轉
    讓所有之第一級毒品海洛因少許予借宿其租住處之友人乙○○、許瑞伶及丙○○
    施用多次；嗣於八十九年一月十二日下午二時三十分許，為警持臺灣高雄地方法
    院檢察署檢察官簽發之搜索票在上址查獲。又甲○○於前揭停止戒治付保護管束
    期間，仍不思悔改，復基於施用第一級毒品之故意，於八十九年十一月二十七日
    凌晨，在高雄市苓雅區○○○路一０一巷九十二號住處，以將第一級毒品海洛因
    沾香菸之方式施用一次；嗣經臺灣高雄地方法院檢察署觀護人於八十九年十一月
    二十七日十五時十四分許對甲○○進行定期採尿，始查獲上情；乃經臺灣高雄地
    方法院檢察署檢察官聲請本院於九十年三月八日以九十年度毒聲字第一四四九號
    裁定撤銷停止戒治，並令入戒治處所施以強制戒治。
三、案經內政部警政署高雄港務警察所移送臺灣高雄地方法院檢察署及檢察官主動偵
    查起訴。
    理  由
一、訊據被告甲○○對於右揭時、地轉讓第一級毒品海洛因予乙○○、許瑞伶及丙○○之事實坦認不諱，核與證人乙○○、許瑞伶及丙○○於警訊及審理中供述無償
    轉讓之情節大致相符，且被告甲○○、乙○○、許瑞伶及丙○○為警查獲時所採
    之尿液鑑定結果均呈嗎啡陽性反應，有高雄縣衛生局煙毒尿液檢驗成績書四紙附
    卷可稽；又被告於前開停止戒治期間再施用第一級毒品海洛因之犯行，亦據其坦
    承在卷，復有台灣檢驗科技股份有限公司檢驗報告一紙在卷可資佐憑，堪認被告
    前揭自白連續無償轉讓及施用第一級毒品海洛因等犯行與事實相符，自屬可信。
    又被告前因施用第一級毒品案件，經本院依八十七年度毒聲字第二六四八號裁定
    送觀察、勒戒後，無繼續施用毒品之傾向，由臺灣高雄地方法院檢察署檢察官於
    八十七年十月十二日以八十七年度偵字第二二五○九號為不起訴處分確定後。再
    因自八十八年間某日起至八十九年四月二十三日止連績施用第一級毒品案件，經
    本院依八十九年度毒聲字第三二七九號裁定送觀察、勒戒後，認有繼績施用傾向
    而以八十九年度毒聲字第四一五一號裁定送強制戒治，並就其施用第一級毒品犯
    行，由本院於八十九年六月三十日以八十九年度訴字第一四三一號判處有期徒刑
    十月確定，並經本院於八十九年十月二十三日以八十九年度毒聲字第八二六九號
    裁定停止戒治交付保護管束；及被告甲○○又犯本件施用第一級毒品案件，經臺
    灣高雄地方法院檢察署檢察官聲請本院於九十年三月八日以九十年度毒聲字第一
    四四九號裁定撤銷停止戒治，並令入戒治處所施以強制戒治等情，有該刑事裁定
    書、不起訴處分書、刑事判決書、臺灣高等法院被告全國前案紀錄及臺灣高雄地
    方法院檢察署刑案資料查註紀錄表附卷可按，其於五年內三犯毒品危害防制第十
    條第一項之罪及另犯轉讓第一級毒品海洛因等犯行明確，依法應予論科。
二、核被告所為，係分別犯毒品危害防制條例第八條第一項之轉讓第一級毒品罪及同
    法第十條第一項之施用第一級毒品海洛因罪。被告持有第一級毒品海洛因，進而
    轉讓及施用，其持有之低度行為應為轉讓及施用之高度行為所吸收，均不另論罪
    。被告多次轉讓行為，時間緊接，所犯罪名相同，顯係出於概括犯意為之，為連
    續犯，爰依刑法第五十六條之規定以一罪論，並加重其刑；再被告前曾於八十三
    年間因違反肅清煙毒條例案件，於八十四年十一月三日經法院判處有期徒刑三年
    五月確定，於八十六年七月二日假釋出獄，並於八十七年十一月二十七日假釋縮
    刑期滿執行完畢，有臺灣高等法院被告全國前案紀錄表及臺灣高雄地方法院檢察
    署刑案資料查註紀錄表各一份在卷可參，其於五年內再犯本件有期徒刑以上之罪
    ，係屬累犯，應依刑法第四十七條及第七十條之規定遞加重其刑。又被告所犯上
    開二罪間，犯意各別，行為互殊，應予分論併罰。爰審酌被告無償轉讓毒品予他
    人施用，係戕害他人身心健康，助長他人施用毒品之惡習，有礙社會良善之風氣
    ，及甫因施用毒品犯行各經檢察官不起訴處分及本院判刑確定後又再犯本罪，顯
  不知悔改，且無戒除之決心，本不宜寬貸，惟念其係無償轉讓並未恃此牟利，且
    犯後坦承犯行，態度良好，應具悔意等一切情狀，量處如主所示之刑，併定應執
    行之刑，以為懲儆。
據上論斷，應依刑事訴訟法第二百九十九條第一項前段，毒品危害防制條例第八條第
一項、第十條第一項，刑法第十一條前段、第五十六條、第四十七條，判決如主文。
中      華      民      國     九十    年      五      月     三十一    日
                                  臺灣高雄地方法院刑事第三庭
                                      法    官  柯彩燕
右正本證明與原本無異。
如不服本判決，應於判決送達後十日內，向本院提出上訴狀。
                                書記官    楊真芬
中    華    民    國      九十      年      五      月      三十一      日


司法院資訊處製作；財團法人民間司法改革基金會備份。
